臺灣板橋地方法院刑事判決　　　　　　 96年度簡上字第796號
上　訴　人　臺灣板橋地方法院檢察署檢察官
上　訴　人
即　被　告　乙○○
上列上訴人因被告犯過失傷害案件，不服本院九十六年度簡字第
四七九八號中華民國九十六年七月二十七日第一審判決（聲請簡
易判決處刑案號：九十六年度偵字第四七九八號），提起上訴，
本院管轄之第二審合議庭判決如下：
    主  文
上訴駁回。
    事  實
一、乙○○為臺北縣三重市○○○路七一巷八號五樓住戶，並飼
    養有狼犬與獒犬混種之大型犬，於民國九十六年一月十日二
    十一時許，在臺北縣三重市○○○路七一巷八號五樓樓梯間
    ，本應注意管束其平時所飼養之上開大型犬以避免發生咬傷
    訪客之危險，且依當時情形並無不能注意之情事，竟疏未注
    意管束，致其所飼養之上開大型犬自屋內陽台衝出咬傷前來
    其住處接洽繪製工程圖事宜之甲○○之手腳等處，致甲○○
    受有雙手、雙膝多處傷口之傷害。
二、案經甲○○訴由臺北縣政府警察局三重分局報請臺灣板橋地
    方法院檢察署檢察官偵查後聲請簡易判決處刑。
    理　由
一、訊據被告乙○○在本院審理時矢口否認有何過失傷害之犯行
    ，辯稱：伊所飼養的狗並沒有咬傷告訴人甲○○，對於告訴
    人是在哪裡遭狗，伊怎麼會知道，他是否是被狗咬傷，伊也
    不知道，卷附照片也沒有告訴人被狗咬的照片，且告訴人事
    先也沒有電話聯絡，也沒有按門鈴，就直接跑到人家家，實
    在匪夷所思云云。然查：
  (一)前揭事實，業據證人即告訴人甲○○在警詢時及偵查中證述
    綦詳，其證稱：當初因伊堂弟介紹伊去找被告畫圖，因電話
    聯絡不到，案發當日伊就去被告住處留話，因為被告住處之
    一樓鐵門沒關，伊就直接上去五樓，到他家門口時大門深鎖
    ，屋內傳出狗叫聲，伊想裡面應該知道伊來了，所以伊就在
    那邊等人出來，過了三分鐘，被告在門內問伊找誰，伊就拿
    起伊要留話的牌子起來，後來被告把門打開，狗就衝出來咬
    伊，當時狗有用鍊子拴起來，但鍊子是拴在四樓要上五樓的
    樓梯，狗是咬伊的手和膝蓋，伊沒辦法反抗，因為狗撲上來
    就咬伊，伊往後退，但被告都沒有協助把狗拉開，一直到伊
    大喊，被告才把狗拉住，但當時伊已經受傷等語，並於本院
    審理時以證人身分結證在卷。此外，復有臺北縣立醫院診斷
    證明書一紙及照片十幀附卷可憑。至關於證人甲○○案發當
    時所在位置，其在本院審理時雖改稱：伊是上樓梯到四樓時
    ，還沒有上到五樓，聽到有狗叫聲，怕狗咬人，伊就停下來
    了，後來狗衝過來咬伊，伊就一直往樓下走云云，然由證人
    甲○○在本院審理時證稱：伊記得隔壁有個女人開門來看，
    那時伊已經被咬了，那個女人一直問伊來做什麼等語；參以
    證人戴鳳玲在警詢時證稱：被告係伊二姊夫，伊係住在被告
    之對面，當時伊聽到門外有吵雜聲及狗叫聲，開門查看時，
    看到告訴人手在流血，而被告也站在門口，伊問該名男子他
    要找誰，該男子未回答，僅說有狗攻擊他，後來告訴人要求
    被告帶他去醫院就診，告訴人和被告就同時外出，被告平日
    係將狗鍊拴在八號五樓大門前樓梯欄杆，而狗有時在屋外，
    有時會進入屋內，案發當時被告是將狗拴在八號五樓大門前
    樓梯欄杆等語，而證人戴鳳玲既係住在被告對面即同公寓六
    號五樓，足認告訴人甲○○應有上樓至被告住處五樓門前，
    始於被告打開住處大門時，遭其所飼養之狗咬傷。
  (二)又查，被告在警詢時供稱：案發當時伊聽到狗叫聲，就問「
    你是誰」，但告訴人未出聲，然開伊打開伊住處大門，伊的
    狗就衝向告訴人，伊隨即抓住狗的頸環，是告訴人自己靠近
    伊家大門而被狗咬，而在告訴人被咬後，因當時伊僅穿著內
    衣褲，在伊換好衣服後，伊就陪告訴人就醫等語；嗣在偵查
    中亦供稱：案發當日，告訴人並沒有按門鈴，後來伊聽到狗
    一直叫，就去五樓陽台看，看到一個陌生人即告訴人，伊打
    開門，狗就衝過去，伊就趕快把狗拉過來，伊不知有沒有咬
    到告訴人等語，且並無證據顯示被告在警詢時之自白，係警
    方以強暴、脅迫、利誘、詐欺、違法羈押或其他不正之方法
    取得，且被告在偵查中經檢察官訊問時亦不否認其所飼養的
    狗有衝向告訴人，是其嗣在本院審理時翻異前詞，要非可採
    。
  (三)至被告在本院審理時雖主張其妻丙○○有目睹案發經過，而
    聲請以其妻丙○○為證人，證人丙○○在本院審理時證稱：
    當時伊住處大門沒有鎖，告訴人當時自己開門進來，伊當時
    也站在陽台，站在狗和告訴人之身旁，在伊和告訴人對話時
    ，伊妹妹戴鳳玲聽到狗怎麼叫那麼大聲，就打開門過來看，
    伊妹妹也問告訴人要找誰，告訴人都答不出來，後來伊叫被
    告出來陽台，伊就回到客廳，伊就沒有注意後面發生何事云
    云，經核其所證述之案發經過與被告、證人甲○○、證人戴
    鳳玲之前開證述均有所歧異，且與事理有違，況由被告在警
    詢時及偵查中均未供稱其妻丙○○在場，是證人丙○○上開
    證述自不足採。
  (四)綜上所述，被告前開辯解，顯係事後避就卸責之詞，委不足
    採，至告訴人之行為縱有可議之處，然仍無從解免被告應負
    之過失責任。本件事證明確，被告前開犯行堪予認定，應予
    依法論科。
二、核被告所為，係犯刑法第二百八十四條第一項前段之過失傷
    害罪。原審認被告罪證明確，適用刑法第二百八十四條第一
    項前段、第四十一條第一項前段，刑法施行法第一條之一規
    定，審酌被告之犯罪動機、手段、對被害人造成傷害之程度
    及犯罪後態度等一切情狀，並因被告犯罪時間係在九十六年
    四月二十四日以前，復無中華民國九十六年罪犯減刑條例所
    列不予減刑之情形，而依中華民國九十六年罪犯減刑條例第
    二條第一項第三款之規定予以減刑，而量處拘役二十日，減
    為拘役十日，併均諭知易科罰金之折算標準。是原審認事用
    法，核無不合，量刑亦屬適當，被告上訴意旨主張其所飼養
    之大型犬並未咬傷告訴人云云，檢察官上訴意旨認原審量刑
    過輕云云，而指摘原判決不當，均為無理由，應予駁回。
據上論斷，應依刑事訴訟法第四百五十五條之一第一項、第三項
、第三百六十八條，判決如主文。
本案經檢察官顏妃琇到庭執行職務。
中　　華　　民　　國　　96　　年　　12　　月　　20　　日
                  刑事第八庭  審判長法　官  潘翠雪
                                    法  官  絲鈺雲
                                    法  官  王士珮
以上正本證明與原本無異。
不得上訴。
                                    書記官　程欣怡
中　　華　　民　　國　　96　　年　　12　　月　　21　　日
附錄本案論罪科刑法條全文：
中華民國刑法第284條
因過失傷害人者，處 6 月以下有期徒刑、拘役或 5 百元以下罰
金，致重傷者，處1年以下有期徒刑、拘役或5百元以下罰金。
從事業務之人，因業務上之過失傷害人者，處 1 年以下有期徒刑
、拘役或1 千元以下罰金，致重傷者，處 3 年以下有期徒刑、
拘役或2千元以下罰金。
